【裁判字號】    99,審訴,3566
【裁判日期】    991015
【裁判案由】    毒品危害防制條例
【裁判全文】
臺灣高雄地方法院刑事判決            99年度審訴字第3566號
公  訴  人  臺灣高雄地方法院檢察署檢察官
被      告  乙○○
上列被告因毒品危害防制條例案件，經檢察官提起公訴（99年度
毒偵字第5276號），嗣本院訊問被告後，因被告就其被訴事實為
有罪之陳述，經詢問被告及檢察官之意見後，合議庭裁定由受命
法官依簡式審判程序獨任審理，並判決如下：
    主  文
乙○○施用第一級毒品，累犯，處有期徒刑拾月。
    事  實
一、乙○○前於民國92年間，因施用毒品案件，經本院92年度以
    毒聲字第2064號裁定送觀察勒戒後，因認有繼續施用毒品之
    傾向，再以92年度毒聲字第2711號裁定令入戒治處所施以強
    制戒治，於93年4 月29日執行完畢，並經臺灣高雄地方法院
    檢察署檢察官以93年度戒毒偵字第366 號為不起訴處分確定
    ；復於上開強制戒治執行完畢5 年內，於97年間再因施用毒
    品案件，經本院以97年度審訴字第4082號判決處有期徒刑8
    月確定；另於96年、97年間，因竊盜、詐欺等案件，經本院
    分別以96年度易字第3951號、97年度易字第761 號、97年度
    審簡字第6596號各判決處有期徒刑7 月、2 月、3 月、4 月
    、1 月確定，上開各罪合併定應執行刑為1 年11月，於99年
    3 月1 日因縮刑期滿執行完畢出監。詎其不知悔改，明知海
    洛因業經毒品危害防制條例第2 條第2 項第1 款明定為第一
    級毒品，不得非法施用，仍基於施用第一級毒品海洛因之犯
    意，於99年8 月3 日15時許，在高雄縣鳳山市○○路八仙公
    園廁所內，以海洛因摻入香菸吸食之方式，施用第一級毒品
    海洛因1 次。嗣於同年8 月4 日15時25分許，在高雄縣鳳山
    市○○○路2 巷31號為警持拘票拘提到案。經乙○○同意採
    集尿液送驗，檢驗結果呈嗎啡、可待因陽性反應，始悉上情
    。
二、案經高雄縣政府警察局鳳山分局報告臺灣高雄地方法院檢察
    署檢察官偵查起訴。
    理  由
一、本件被告乙○○所犯為死刑、無期徒刑、最輕本刑為3年以
    上有期徒刑以外之罪，其於審判程序中就被訴事實為有罪之
    陳述，經本院告知簡式審判程序之旨，並聽取當事人意見後
    ，認宜進行簡式審判程序，爰依刑事訴訟法第273條之1第1
    項規定，裁定進行簡式審判程序，合先敘明。又簡式審判程
    序之證據調查，依刑事訴訟法第273條之2規定，不受同法第
    159條第1項審判外陳述排除之限制，再被告對於卷內之各項
    證據亦不爭執證據能力（本院卷第28頁背面、第29頁），故
    卷內所列之各項證據，自得作為證據，先予敘明。
二、前揭事實，業據被告於偵訊及本院審理中坦承不諱；其為警
    查獲時所採尿液經送檢驗結果（檢體編號：219），確呈嗎
    啡、可待因之陽性反應，此有高雄縣政府警察局鳳山分局偵
    辦毒品案件嫌疑人尿液採集編號對照表、高雄縣政府警察局
    採集尿液檢體監管記錄表、臺灣檢驗科技股份有限公司濫用
    藥物檢驗報告各1份（參警卷第4-6頁）在卷可稽。綜上所述
    ，被告上開任意性之自白既有前揭證據可佐，核與事實相符
    ，自得採為論罪科刑之依據。又被告有犯罪事實欄所載之犯
    罪前科及執行情形，有臺灣高等法院被告前案紀錄表1份在
    卷可稽，是本案事證已臻明確，被告犯行洵堪認定。
三、按毒品危害防制條例於92年7月9日修正公布，自93年1月9日
    施行，其中第20條、第23條將施用毒品之刑事處遇程序程序
    ，區分為「初犯」及「5年內再犯」、「5年後再犯」。依其
    立法理由之說明：「初犯」，經觀察、勒戒或強制戒治後，
    應為不起訴處分或不付審理之裁定；經觀察、勒戒或強制戒
    治執行完畢釋放後，「5 年內再犯」者，因其再犯率甚高，
    原實施之觀察、勒戒及強制戒治既已無法收其實效，爰依法
    追訴或裁定交付審理。至於經觀察、勒戒或強制戒治執行完
    畢釋放後，「5 年後再犯」者，前所實施之觀察、勒戒或強
    制戒治已足以遮斷其施用毒品之毒癮，為期自新及協助其斷
    除毒癮，仍適用「初犯」規定，先經觀察、勒戒或強制戒治
    之程序。從而依修正後之規定，僅限於「初犯」及「5 年後
    再犯」2 種情形，始應先經觀察、勒戒或強制戒治程序。倘
    被告於5 年內已再犯，經依法追訴處罰，縱其第3 次（或第
    3 次以上）再度施用毒品之時間，在初犯經觀察、勒戒或強
    制戒治執行完畢釋放5 年以後，已不合於「5 年後再犯」之
    規定，且因已於「5 年內再犯」，顯見其再犯率甚高，原實
    施觀察、勒戒或強制戒治，已無法收其實效，即應依該條例
    第10 條 處罰（最高法院95年5 月9 日第7 次刑事庭會議決
    議參照）。本件被告前因施用毒品案件，經送強制戒治，於
    92年11月21日停止處分出監，93年4 月29日期滿執行完畢，
    嗣因施用毒品案件，經本院以97年度審訴字第4082號判處有
    期徒刑8 月確定，經與他案接續執行，於99年3 月1 日因縮
    刑期滿執行完畢出監，有臺灣高等法院被告前案紀錄表1 份
    在卷可按，故被告於前述強制戒治執行完畢釋放後，5 年內
    再犯上開施用毒品罪，並經判決確定，則其再度犯本件施用
    毒品犯行，雖距前述強制戒治執行完畢釋放後已逾5 年，揆
    諸前開說明，仍應依法論科。
四、核被告乙○○所為，係犯毒品危害防制條例第10條第1項之
    施用第一級毒品罪。被告因施用而持有海洛因之低度行為，
    應為施用之高度行為所吸收，不另論罪。又被告有犯罪事實
    欄所載之犯罪前科及執行情形，有臺灣高等法院被告前案紀
    錄表1份在卷可查，其於上開有期徒刑執行完畢後5年內，故
    意再犯本件有期徒刑以上之罪，為累犯，應依刑法第47條第
    1項之規定加重其刑。審酌被告歷經觀察勒戒、強制戒治，
    然仍未戒除毒癮，顯見其意志不堅，惟念其施用毒品之行為
    ，究屬戕害自己身心，尚未危害他人，且於本院審理中已坦
    承犯行，犯罪後態度良好等一切情狀，暨檢察官之具體求刑
    ，爰量處主文所示之刑。
據上論斷，應依刑事訴訟法第273條之1第1項、第299條第1項前
段，毒品危害防制條例第10條第1項，刑法第11條前段、第47條
第1項，判決如主文。
本案經檢察官甲○○到庭執行職務。
中    華    民    國    99    年    10    月    15    日
                  刑事第十庭   法  官  張  震
以上正本證明與原本無異。
如不服本判決應於收受判決後10日內向本院提出上訴書狀，並應
敘述具體理由。其未敘述上訴理由者，應於上訴期間屆滿後20日
內向本院補提理由書 (均須按他造當事人之人數附繕本)「切勿
逕送上級法院」。
中    華    民    國    99    年    10    月    15    日
                               書記官  邱家銘
附錄本判決論罪科刑之法條：
毒品危害防制條例第10條第1項
施用第一級毒品者，處6月以上5年以下有期徒刑。

司法院資訊處製作；財團法人民間司法改革基金會備份。
